臺灣臺南地方法院臺南簡易庭民事判決
110年度南簡字第302號
原      告  翁祈森  

訴訟代理人  翁靖絢  
被      告  林靜儀  


上列被告因過失傷害案件，原告提起刑事附帶民事訴訟請求侵權
行為損害賠償，經本院刑事庭裁定移送前來（109年度交簡附民
字第201號），本院於民國110年3月22日言詞辯論終結，判決如
下：
    主    文
被告應給付原告新臺幣壹拾柒萬參仟玖佰參拾柒元，及自民國10
9年11月17日起至清償日止，按週年利率百分之5計算之利息。
原告其餘之訴駁回。
訴訟費用由被告負擔百分之三十五，餘由原告負擔。
本判決原告勝訴部分得假執行。但被告如以新臺幣壹拾柒萬參仟
玖佰參拾柒元為原告預供擔保，得免為假執行。
原告其餘假執行之聲請駁回。
    事實及理由
一、原告主張：被告於民國108年11月19日18時45分許，騎乘車
    號000-000號普通重型機車，沿臺南市安南區安和路五段84
    巷由北往南方向行駛，行經該路段與安和路五段84巷32弄之
    交岔路口時，本應注意車輛行經紅綠燈號誌處紅燈時，不得
    超越停止線或進入路口，而依當時情形，又無不能注意之情
    形，竟疏於注意及此，未依號誌指示行駛，貿然闖越紅燈，
    適有原告騎駛車號000-0000號普通重型機車，自安和路五段
    84巷由西往東方向駛至上開路口，雙方閃避不及發生碰撞（
    下稱系爭事故），致原告因而受有左側鎖骨幹骨折之傷害。
    為此，爰依侵權行為法律關係，請求被告給付醫療費用新臺
    幣（下同）60,835元、回診醫療費用1,545元、看護費用36,
    000元、雜費297元、第二次開刀費用48,340元及精神慰撫金
    35萬元。並聲明：㈠被告應給付原告497,017元，及自起訴狀
    繕本送達翌日起至清償日止，按週年利率百分之5計算之利
    息。㈡願供擔保，請准宣告假執行。
二、被告對於刑事判決認定之犯罪事實，及系爭事故經鑑定認係
    因被告闖紅燈造成，被告應負全部責任不爭執，另對原告因
    系爭事故支出醫療費、看護費、雜支部分無意見，惟以：第
    二次開刀費用其中關於材料費用部分，與第一次放鋼板進去
    的金額很接近，第二次開刀只是取出鋼板，住院天數也比第
    一次短很多，對於第二次開刀費用有疑義；另精神慰撫金請
    求金額過高，被告因擔任他人之連帶保證人有被查封，薪資
    無法負擔被告生活的基本費用，被告實無法負擔原告請求之
    金額等語，以為抗辯。並聲明：㈠原告之訴及其假執行之聲
    請均駁回。㈡如受不利之判決，願供擔保請准宣告免為假執
    行。
三、得心證之理由：
　㈠原告主張其於前開時地駕駛機車，因被告騎乘機車闖越紅燈
    ，致兩車於路口發生碰撞，受有左側鎖骨幹骨折之傷害等情
    ，業經本院調取109年度交簡字第3225號過失傷害刑事案件
    全卷卷宗核閱屬實，且為被告所不爭執（本院卷第46頁）
　　；又本件經臺南市車輛行車事故鑑定委員會及臺南市車輛行
    車事故鑑定覆議委員會均認：被告駕駛普通重型機車，未依
    號誌指示行駛，闖越紅燈，為肇事原因；原告無肇事因素（
　　偵字卷第6頁、第14頁），益見被告就系爭事故之發生，應
　　負全部過失責任，亦可認定，此部分事實自堪認定。
  ㈡次按因故意或過失，不法侵害他人之權利者，負損害賠償責
    任；汽車、機車或其他非依軌道行駛之動力車輛，在使用中
    加損害於他人者，駕駛人應賠償因此所生之損害；不法侵害
    他人之身體或健康者，對於被害人因此喪失或減少勞動能力
    ，或增加生活上之需要時，應負賠償責任；不法侵害他人之
    身體、健康、名譽、自由、信用、隱私、貞操，或不法侵害
    其他人格法益而情節重大者，被害人雖非財產上之損害，亦
    得請求賠償相當之金額；民法第184條第1項前段、第191條
    之2前段、第193條第1項、第195條第1項前段分別定有明文
    。被告因前揭過失行為，致原告受有系爭傷害，則原告依前
    揭規定，請求被告賠償其所受損害，自屬於法有據。茲就原
    告請求賠償之項目及金額析述如下：
　　⒈原告主張其因系爭事故支出醫療費用60,835元、回診醫療
      費用1,545元、看護費用36,000元、雜費297元等情，業據
      提出診斷證明書、醫療費用收據、統一發票等件為證（附
      民卷第11-29頁），且為被告所不爭執（本院卷第47頁）
      ，是原告請求被告賠償醫療費用60,835元、回診醫療費用
      1,545元、看護費用36,000元、雜費297元部分，核屬有據
      ，應予准許。
　　⒉第二次開刀費用部分：
　　　原告主張其因系爭事故支出第二次開刀費用48,340元乙節
      ，業據提出安南醫院醫療費用收據為證（附民卷第23頁
　　　），而該收據為安南醫院所開立，且已載明原告第二次開
      刀之各個項目及各項目之金額，經核並無造假或其他不合
      常理之情形，至被告雖抗辯其中材料費過高，然未提出何
      證據說明有何不合理之處，其空言抗辯，並不足採。是原
      告請求被告賠償第二次開刀費用48,340元，核屬有據，應
      予准許。
　　⒊精神慰撫金部分：　
      ⑴按被害人受有非財產上損害，請求加害人賠償相當金額
　　　　之慰撫金時，法院對於慰撫金之量定，應斟酌實際加害
        情形、所造成之影響、被害人痛苦之程度、兩造之身分
        地位、經濟情形及其他各種狀況，以核定相當之數額（
        最高法院47年台上字第1221號、51年台上字第223號判
        決意旨參照）。
      ⑵本院審酌系爭事故發生之經過情形，係因被告闖紅燈，
        未遵循交通號誌所致，原告因系爭事故受有上開傷害，
        於108年11月19日送至臺南市立安南醫院急診，同日行
        骨折復位內固定手術，同年月23日出院，術後需專人照
        護1個月，宜休養3個月；復於109年9月27日入院，同年
        月28日接受移除內固定手術，同年月29日出院，宜休養
        2週等情，有該院診斷證明書可稽，足見原告因系爭事
        故所受傷害，身心上自受有相當程度之痛苦；並兼衡原
        告高中畢業，現為職業軍人；被告為二專畢業，現為私
        人公司行政（本院卷第46-47頁），以及兩造於107至10
        8年度財產所得調件明細表所示之所得及財產之經濟狀
        況，暨其二人身分地位等一切情狀，認原告請求被告賠
        償精神慰撫金100,000元，尚屬合理，應予准許。
　　⒋綜上，合計原告得請求被告賠償之數額為247,017元【計算
      式：60,835元（醫療費用）＋1,545元（回診醫療費用）＋3
      6,000元（看護費用）＋297元（雜費）＋48,340元（第二次
      開刀費用）＋100,000元（精神慰撫金）＝247,017元】，逾
      此金額之請求，則屬無據，不應准許。
  ㈢再按保險人依本法規定所為之保險給付，視為被保險人損害
    賠償金額之一部分，被保險人受賠償請求時，得扣除之，強
    制汽車責任保險法第32條定有明文。原告就系爭事故已受領
    強制汽車責任保險理賠金73,080元，有富邦產物保險股份有
    限公司110年3月10日富保業字第1100000309號函可稽（本院
    卷第35頁），復為兩造所不爭執（本院卷第46-47頁），此
    部分應予依法扣除。經扣除上述數額後，原告得請求被告給
    付之金額為173,937元【計算式：247,017元－73,080元＝173,
    937元】。
四、綜上所述，原告依侵權行為之法律關係，請求被告給付173,937元，及自附帶民事起訴狀繕本送達翌日即109年11月17日（附民卷第33頁）起至清償日止，按週年利率百分之5計算
　　之利息，為有理由，應予准許；逾此金額之請求，則屬無據
　　，應予駁回。
五、本件為判決基礎之事證已臻明確，兩造其餘主張及所提證據
    ，經本院審酌結果，認與本院上開論斷結果無涉或無違，爰
    不予一一贅述，附此敘明。
六、本判決係就民事訴訟法第427條第1項所定訴訟適用簡易程序
    所為被告部分敗訴之判決，依同法第389條第1項第3款之規
    定，就原告勝訴部分，依職權宣告假執行；另被告陳明願供
    擔保請准免為假執行，核與法律規定相符，爰酌定相當之擔
    保金額准許之。至原告敗訴部分，其假執行之聲請已因訴之
    駁回而失所附麗，應併予駁回之。
七、訴訟費用負擔之依據：民事訴訟法第79條。
中　　華　　民　　國　　110 　年　　4 　　月　　6 　　日
                      臺南簡易庭  法  官  張家瑛
以上正本證明與原本無異。
如不服本判決，應於送達後廿日內，向本院提出上訴狀並表明上
訴理由，如於本判決宣示後送達前提起上訴者，應於判決送達後
廿日內補提上訴理由書（須附繕本）。如委任律師提起上訴者，
應一併繳納上訴審裁判費。
中　　華　　民　　國　　110 　年　　4 　　月　　6 　　日
                                  書記官  陳雅婷